【裁判字號】    98,簡抗,3
【裁判日期】    980429
【裁判案由】    傷害
【裁判全文】
臺灣高雄地方法院刑事裁定               98年度簡抗字第3號
抗  告  人
即  被  告  甲○○
上列被告因傷害案件，不服本院於民國98年2 月27日所為97年度
審簡字第6399號裁定，提起抗告，本院裁定如下：
    主  文
抗告駁回。
    理  由
一、抗告意旨略以：抗告人甲○○前因傷害案件，經本院於民國
    97年12月30日以97年度審簡字第6399號判處拘役70日，而抗
    告人從事板模工作，因高雄縣市近年建築業不景氣，抗告人
    乃到外縣市工作，故本院上開判決於98年1 月6 日送達時，
    係由抗告人母親代為簽收，因抗告人母親不識字，不知公文
    重要性，未在第一時間通知抗告人，致抗告人自臺中縣梧棲
    鎮返家而得知時，已是98年1 月16日晚上，故抗告人遲至98
    年1 月17日始具狀提起上訴，詎經原審以上訴逾期而裁定駁
    回上訴，為此提起抗告，請求准予上訴云云。
二、按上訴期間為10日，自送達判決後起算；又原審法院認為上
    訴不合法律上之程式或法律上不應准許或其上訴權已喪失者
    ，應以裁定駁回之，刑事訴訟法第349 條前段、第362 條前
    段分別定有明文。再者，對於簡易判決之上訴，依刑事訴訟
    法第455 條之1 第3 項規定，準用前揭上訴逾期而駁回之規
    定，故對於簡易判決倘逾期提起上訴，原審法院自應以裁定
    駁回之。又送達於住居所、事務所或營業所不獲會晤應受送
    達人者，得將文書付與有辨別事理能力之同居人或受僱人，
    為民事訴訟法第137 條第1 項所明定，而依刑事訴訟法第62
    條規定，此項規定於刑事訴訟文書之送達，亦有準用。
三、經查：本件抗告人之住所位於高雄市前鎮區○○○街255 號
    6 樓之3 ，業據抗告人於抗告狀內自承無訛，並有個人基本
    資料查詢結果1 紙在卷足佐（原審卷第22頁）。而本院97年
    12月30日97年度審簡字第6399號第一審判決於98年1 月6 日
    寄至上開地址，由同居於該處之人即抗告人母親陳玉環簽收
    ，有本院送達證書一紙在卷可憑（原審卷第25頁），且抗告
    人之住所亦在本院所在地，而無從扣除其在途之期間，則抗
    告人至遲應於98年1 月16日向本院提出上訴聲明書狀，然其
    竟於98年1 月17日始向本院提出上訴，有聲明上訴狀上所蓋
    本院收文戳章可憑，顯已逾10日之上訴期間，原審以其上訴
    已經逾期為由予以駁回，於法並無不合。至抗告人之母親是
    否識字、於何時將文書通知轉交予抗告人等情，對本件已生
    之合法送達效力並無影響。綜上所述，本件抗告為無理由，
    應予駁回。
據上論斷，依刑事訴訟法第455 條之1 第5 項、第412 條，裁定
如主文。
中    華    民    國    98    年    4     月    29    日
                刑事第十五庭  審判長法  官  唐照明
                                    法  官  楊國煜
                                    法  官  黃苙荌
以上正本證明與原本無異。
不得再抗告。
中    華    民    國    98    年    4     月    29    日
                                    書記官  廖佳玲


司法院資訊處製作；財團法人民間司法改革基金會備份。
